【裁判字號】    98,易,2652
【裁判日期】    980930
【裁判案由】    傷害
【裁判全文】
臺灣臺北地方法院刑事判決              98年度易字第2652號
公  訴  人  臺灣臺北地方法院檢察署檢察官
被      告  乙○○
上列被告因傷害案件，經檢察官聲請簡易判決處刑（98年度偵緝
字第1671號），本院受理後（98年度簡字第3329號），認不宜以
簡易判決處刑，改以通常程序審理，判決如下：
    主  文
本件公訴不受理。
    理  由
一、聲請簡易判決處刑意旨略以：被告乙○○於民國97年6 月10
    日18時許，在臺北市○○區○○街52號2 樓「加州健身房」
    女性更衣室，因細故與告訴人甲○○發生爭執，竟基於傷害
    之犯意，持隨地撿拾之玻璃瓶毆打甲○○頭部，致甲○○受
    有頭皮撕裂傷2 處之傷害，案經甲○○訴由臺北市政府警察
    局萬華分局報告臺灣北地方法院檢察署檢察官偵查，因認被
    告乙○○涉犯刑法第277 條第1 項之傷害罪嫌等語。
二、按刑事訴訟法第237條第1項規定，告訴乃論之罪，應自知悉
    犯人之時起，於六個月內為之，所稱知悉，係指確知犯人之
    犯罪行為而言，如初意疑其有此犯行，而未得確實證據，及
    發見確實證據，始行告訴，則不得以告訴人前此之遲疑，未
    經申告，遂謂告訴為逾越法定期間；又告訴乃論之罪，其犯
    罪行為有連續或繼續之狀態者，其六個月之告訴期間，應自
    得為告訴之人，知悉犯人最後一次行為或行為終了之時起算
    ，亦有司法院大法官會議著有釋字第108 號解釋意旨可稽（
    最高法院94年度台上字第3425號判決意旨參照），而按民法
    第119 條規定，法令所定之期間如有特別訂定者，其計算不
    依民法總則第五章之規定，刑事訴訟法第237 條第1 項法條
    明定：應自得為告訴之人知悉犯人之時起，於六個月內為之
    ，可認係特別規定，是其當日應予算入（最高法院28年上字
    第2621號判例要旨參照）。末按告訴已逾告訴期間者，應諭
    知不受理之判決，並得不經言詞辯論為之，刑事訴訟法第30
    3 條第3 款、第307 條分別定有明文。
三、經查，本件告訴人甲○○告訴被告乙○○案件之聲請簡易判
    決處刑書載示認被告係犯刑法第277 條第1 項之罪，依同法
    第287 條前段之規定，須告訴乃論，惟依告訴人甲○○於97
    年12月10日警詢時指訴：其於97年6 月10日約18時30分許，
    在臺北市○○區○○街52號2 樓加州健身房女性更衣室內，
    遭乙○○毆打等語（見臺灣臺北地方法院檢察署98年度偵字
    第5967號卷第5 頁）觀之，被告乙○○係於97年6 月10日18
    時30分許，對告訴人甲○○為傷害之犯行。復查，告訴人甲
    ○○於97年6 月10日前往臺北市立聯合醫院驗傷之事實，亦
    有該院診斷證明書（同上署98年度偵字第5967號卷第13頁）
    在卷可查。是本件告訴期間依上開規定及司法院大法官會議
    釋字第108 號解釋意旨、最高法院94年度台上字第3425號判
    決意旨及最高法院28年上字第2621號判例要旨觀之，應自97
    年6 月10日18時30分起，計算六個月之告訴期間，迄至97年
    12月9 日（星期二）止，始未逾越法定期間。迺告訴人竟遲
    至97年12月10日18時14分始向臺北市政府警察局萬華分局武
    昌街派出所報案並提出告訴，此有報案三聯單、告訴人97年
    12月10日警詢筆錄在卷可憑（見同上署98年度偵字第5967號
    卷第10頁、第5 頁）。職是，本案之告訴顯已逾告訴期間，
    揆諸上開規定及說明，爰不經言詞辯論，逕為諭知不受理之
    判決。
四、據上論斷，應依刑事訴訟法第452 條、第303 條第3 款、第
    307 條，判決如主文。
中    華    民    國    98    年    9     月    30    日
                  刑事第十九庭審判長法  官  施添寶
                                    法  官  吳俊龍
                                    法  官  高若珊
上正本證明與原本無異。
如不服本判決應於收受送達後10日內向本院提出上訴書狀，並應
敘述具體理由；其未敘述上訴理由者，應於上訴期間屆滿後20日
內向本院補提理由書（均須按他造當事人之人數附繕）「切勿逕
送上級法院」。
                                    書記官  游曉婷
中    華    民    國    98    年    9     月    30    日


司法院資訊處製作；財團法人民間司法改革基金會備份。
